# 与合营、联营企业之间的顺流交易未实现损益的抵销

提问人：咿呀娃娃 时间：2019-03-14 20:08:47
陈版，看您问题3-2-105（与合营、联营企业之间的顺流交易未实现损益的抵销），A 是 B 的母公司，A 还有一个联营企业 C,B 与 C 的关联顺流交易，假设 A 投资C 500 万，占比 20%， 17 年C 亏损 2 个亿，在做未实现损益时是在 A的合并层面抵消还是 B的合并层面？ 如果采用权益法主要是一种编制合并报表时所采用的方法这种观点，在单体做 借：投资收益 500 万 贷：长投 500 万，在 A还是B的合并层面做 借：收入 贷：
成本 贷：递延收益？ 如果采用是一种长期股权投资的后续计量方法这种观点 ，在单体做 借：投资收益 500 万 贷：长投 500 万，在 A还是 B 的合并层面做 借：收入 贷：成本 贷：投资收益 500 ？

回答人：chenyiwei
B 和 C 之间有交易，但 B、C之间无直接股权关系，故相关的顺流交易损益抵销应在A 的合并报表层面进行。在 A 的单体层面不用调整，直接在 A的合并报表层面调整即可（借：收入，贷：成本，贷：长期股权投资——Ｃ）。
如果采用权益法主要是一种编制合并报表时所采用的方法这种观点，则在 A的合并报表层面：借：收入 贷：成本 贷：递延收益。
如果采用是一种长期股权投资的后续计量方法这种观点，则在 A 的合并报表层面，将对 C 的长投冲减至零为限，依据该顺流交易的毛利率抵销相应金额的收入、成本。